臺灣高雄地方法院刑事判決　　　　　　　96年度訴字第3423號
公　訴　人　臺灣高雄地方法院檢察署檢察官
被　　　告　甲○○
上列被告因違反毒品危害防制條例案件，經檢察官提起公訴（96
年度毒偵字第5934、7000號），被告於本院準備程序中為有罪之
陳述，經合議庭裁定由受命法官依簡式審判程序獨任審理，本院
判決如下：
    主  文
甲○○犯施用第一級毒品罪，貳罪，均累犯，各處有期徒刑捌月
。扣案摻有海洛因之針筒貳支，沒收銷燬之。又犯施用第二級毒
品罪，貳罪，均累犯，各處有期徒刑肆月，扣案之甲基安非他命
參包（參包合計驗前淨重壹點伍玖伍公克，驗後淨重壹點伍捌玖
公克）、殘留甲基安非他命之玻璃球吸食器壹只，均沒收銷燬之
。應執行有期徒刑壹年陸月，扣案摻有海洛因之針筒貳支、甲基
安非他命參包（參包合計驗前淨重壹點伍玖伍公克，驗後淨重壹
點伍捌玖公克）、玻璃吸食器壹只，均沒收銷燬之。
    事  實
一、甲○○前因施用毒品案件經本院以89年度毒聲字第2695號裁
    定令入戒治處所施以強制戒治，於民國89年9 月11日強制戒
    治執行完畢。復因施用毒品及竊盜案件，經本院分別以92年
    度訴字第2555號判決判處有期徒刑11月、93年度簡字第987
    號判處有期徒刑5 月確定，並經本院94年度聲字第2711號裁
    定應執行有期徒刑1 年3 月確定，又於93年間因施用毒品犯
    行，經本院以93年度訴字第1673號判決判處有期徒刑1 年2
    月確定，上開罪刑接續執行，於95年7 月22日假釋期滿視為
    執行完畢。詎仍不知戒除毒癮，明知海洛因、甲基安非他命
    及安非他命分別為毒品危害防制條例第2 條第2 項第1 、2
    款明定之第一、二級毒品，不得持有、施用，竟分別基於施
    用第一級毒品海洛因之犯意，於96年6 月15日10時許採尿回
    溯26小時內某時許（扣除遭警公權力羈留時間）及同年7 月
    30日8 、9 時許，在其位於高雄市前鎮區鎮○○街278 巷6
    號住處，以針筒注射方式施用第一級毒品海洛因各1 次；另
    基於施用第二級毒品甲基安非他命、安非他命之犯意，分別
    於96年6 月12日17時許及同年7 月30日8 、9 時許，在其前
    開住處及不詳地點，分別以玻璃球燒烤方式施用第二級毒品
    甲基安非他命、安非他命各1 次。嗣分別於同年6 月14日17
    時50分許、同年7 月30日16時45分許在其前揭住處為警持本
    院核發之搜索票搜索查獲。前述第1 次查獲時當場扣得甲基
    安非他命1 小包（驗前淨重0.057 公克，驗後淨重0.055 公
    克）、摻有海洛因之注射針筒2 支、玻璃球吸食器1 只，第
    2 次查獲時，扣得安非他命2 小包（1 包驗前淨重1.062 公
    克，驗後淨重1.06公克；另1 包驗前淨重0.476 公克，驗後
    淨重0.474 公克），並均經其同意採尿送驗後分別呈甲基安
    非他命、嗎啡陽性反應及安非他命、甲基安非他命、可待因
    、嗎啡陽性反應，始悉上情。
二、案經高雄市政府警察局前鎮分局報請臺灣高雄地方法院檢察
    署檢察官偵查起訴。
    理  由
一、按本案被告甲○○所犯毒品危害防制條例第10條第1 項施用
    第一級毒品罪、同條例第10條第2 項施用第二級毒品罪，均
    係死刑、無期徒刑、最輕本刑為3 年以上有期徒刑以外之罪
    ，其於準備程序就前揭被訴事實均為有罪之陳述，經依法告
    知簡式審判程序之旨，並聽取當事人之意見後，本院認無不
    得或不宜改依簡式審判程序進行之情形，爰依刑事訴訟法第
    273 條之1 第1 項規定，裁定本件由受命法官獨任進行簡式
    審判程序，合先敘明。
二、上揭事實，業據被告於本院審理中坦承不諱（本院96年10月
    1 日審判筆錄第4 頁、96年11月7 日審判筆錄第4 頁），且
    被告於96年6 月14日17時50分許、同年7 月30日16時45分為
    警查獲時分別所採集之尿液，經分別送請高雄市立凱旋醫院
    檢驗結果確呈甲基安非他命、嗎啡陽性反應及安非他命、甲
    基安非他命、可待因、嗎啡陽性反應，亦有該院96年7 月2
    日編號A00000000 號濫用藥物尿液檢驗報告（96毒偵5934卷
    第10頁）、96年8 月6 日編號A00000000 號濫用藥物尿液檢
    驗報告（96毒偵7000卷第10頁）各1 份附卷可稽。又扣案之
    針筒2 支、白色結晶體3 包、玻璃吸食器1 只，經分別送請
    高雄醫學大學附設中和紀念醫院分析檢驗結果，針筒2 支均
    呈海洛因陽性反應、白色結晶體3 包均呈甲基安非他命陽性
    反應、玻璃球吸食器1 只則呈甲基安非他命陽性反應，亦有
    卷附該院96年9 月24日編號0000-000至0000-000號及96年10
    月23日編號0000-000至0000-000號檢驗報告（本院卷第44至
    47頁、第65至66頁）在卷足憑。是被告之自白核與事實相符
    ，本案事證明確，被告上開前後2 次分別施用第一級毒品海
    洛因、第二級毒品甲基安非他命、安非他命之犯行，均堪認
    定。
三、按海洛因、甲基安非他命、安非他命分別為毒品危害防制條
    例第2 條第2 項第1 款、第2 款所規定之第一級及第二級毒
    品，不得持有、施用。觀察、勒戒或強制戒治執行完畢釋放
    後，5 年內再犯第10條之罪者，應依一般刑事訴訟程序予以
    起訴論罪科刑，此觀諸毒品危害防制條例第23條第第2 項規
    定自明。被告曾有如事實欄所示之強制戒治前科，有臺灣高
    等法院被告前案紀錄表及台灣高等法院在監在押全國紀錄表
    在卷可佐，其於強制戒治執行完畢釋放後5 年內，再犯本件
    分別施用第一級毒品海洛因及第二級毒品甲基安非他命、安
    非他命案件，依前述規定，自應依法起訴論罪科刑。
四、核被告所為，係分別犯毒品危害防制條例第10條第1 項之施
    用第一級毒品罪、同條第2 項之施用第二級毒品罪。又刑法
    第56條修正理由之說明，謂「對繼續犯同一罪名之罪者，均
    適用連續犯之規定論處，不無鼓勵犯罪之嫌，亦使國家刑罰
    權之行使發生不合理之現象」…「基於連續犯原為數罪之本
    質及刑罰公平原則之考量，爰刪除有關連續犯之規定」等語
    ，即係將本應各自獨立評價之數罪，回歸本來就應賦予複數
    法律效果之原貌。因此，就刑法修正施行後多次施用毒品之
    犯行，採一罪一罰，始符合立法本旨（參照最高法院96年度
    第9 次刑庭會議決議要旨）。故被告前後2 次分別施用第一
    級毒品、第二級毒品犯行，期間相距月餘，犯意個別，行為
    獨立，犯罪構成要件不同，應予以分論並罰。又被告前後2
    次分別持有第一級毒品、第二級毒品之低度行為，分別為施
    用第一級毒品、第二級毒品之高度行為所吸收，不另論罪。
    被告曾有如事實欄所示之前科紀錄，此有上開前案紀錄表在
    卷可參，其於有期徒刑執行完畢後5年 內，故意再犯本件有
    期徒刑以上之罪，為累犯，應依刑法第47條第1 項規定加重
    其刑。爰審酌被告因施用毒品及竊盜等案件經前開強制戒治
    及判處徒刑執行完畢後，再犯本件施用毒品犯行，顯見其仍
    未能戒除毒癮，且戒毒之意念非堅，惟念及被告於犯罪後已
    坦承犯行，態度良好，且施用毒品行為，乃屬對其自身健康
    之戕害行為及其犯罪動機、目的、手段等一切情狀，各量處
    如主文所示之刑，並依法定其應執行刑如主文所示，以資懲
    儆。至於扣案第二級毒品安非他命（合計驗前淨重1.595 公
    克，驗後淨重1.589 公克）及本件用以包覆扣案甲基安非他
    命其內含有極微量第二級毒品甲基安非他命殘留而無法析離
    之包裝袋3 只、摻有海洛因之針筒2支 （內含有極微量第一
    級毒品海洛因）及玻璃球吸食器1 只（內含有極微量第二級
    毒品甲基安非他命），因分別殘留海洛因及甲基安非他命而
    難以析離，又為分別專供被告本件施用第一級毒品、第二級
    毒品之器具，應不問屬於犯人與否，均依毒品危害防制條例
    第18條第1 項前段，宣告沒收銷燬之。
據上論斷，應依刑事訴訟法第273 條之1 第1 項、第284 條之1
、第299 條第1 項前段，毒品危害防制條例第10條第1 項、第2
項、第18條第1 項前段，刑法第11條、第47條第1 項、第51條第
5 款，判決如主文。
本案經檢察官陳俊秀到庭執行職務。
中　　華　　民　　國　　96　　年　　11　　月　　14　　日
                  刑事第八庭  法　官  曾仁勇
以上正本證明與原本無異。
如不服本判決應於收受本判決後10日內向本院提出上訴書狀，並
應敘述具體理由，如未敘述上訴理由者，應於上訴期間屆滿後20
日內補提理由書狀於本院（均須按他造當事人之人數附繕本）「
切勿逕送上級法院」。
中　　華　　民　　國　　96　　年　　11　　月　　14　　日
                              書記官  王治華
附錄本件論罪科刑之法條：
毒品危害防制條例第10條
施用第一級毒品者，處 6 月以上 5 年以下有期徒刑。
施用第二級毒品者，處 3 年以下有期徒
